【裁判字號】    90,易,998
【裁判日期】    901231
【裁判案由】    竊盜
【裁判全文】
臺灣嘉義地方法院刑事判決                            九十年度易字第九九八號
    公  訴  人  臺灣嘉義地方法院檢察署檢察官
    被      告  甲○○
右列被告因竊盜案件，經檢察官提起公訴（九十年度偵字第六一四三號），本院判決
左：
    主  文
甲○○竊盜，累犯，處有期徒刑參月，如易科罰金，以參佰元折算壹日。
    事  實
一、甲○○於民國八十九年間，因竊盜案件，經判處有期徒刑十月確定，於八十九年
    四月十三日入監執行，於九十年二月十二日執行完畢，仍不知悔改，因自己所有
    之車輛已無法使用，明知陳良義並未授權其自行駕駛陳良興所有、陳良義管領之
    車號ＲＳ－１９０３號自小客車，仍於九十年九月二十二日二十三時許，未經許
    客進入乙○○所有位於嘉義市番路鄉草山村五鄰二號之土地內（侵入住宅未據告
    訴），隨即進入未上鎖之前開自小客車內，因該車鑰匙置於車上並未取下，甲○
    ○遂發動該車而將車開出，而竊得該車，旋為陳良義之父乙○○發覺而報警查穫
    。
二、案經嘉義縣警察局中埔分局報請臺灣嘉義地方法院檢察署檢察官偵查起訴。
    理  由
一、訊據被告甲○○坦承將車開出乙○○之土地，惟矢口否認有何竊盜之犯行，辯稱
    ：我有事先跟他兒子順仔及妹婿吳政龍借，他們都有答應，他爸爸不知道云云。
    經查：
    （一）被告於警訊時自白稱：「我是在九十年九月二十二日二十三時十五分左右
          ，在嘉義縣番路鄉草山村五鄰二號乙○○住處駕駛他人汽車，該車是ＲＳ
          －１９０３號藍色自小貨車主我也不知道是何人，沒有經過車主同意，因
          該車以前我曾經看過乙○○的兒子順仔駕駛：：該車停放在乙○○住所當
          時該車未上鎖，而鑰匙插在車上：：」核與證人乙○○於警訊時證稱：「
          事情發生前甲○○並未向我借車，被我攔下後，才說要向我借車：：ＲＳ
          －１９０３自小客車平時均未上鎖，鑰匙均插在開關上：：」證人鍾水土
          於警訊時證稱：「ＲＳ－１９０３號自小貨車主是乙○○三兒子陳良興，
          平時都是乙○○二兒子陳良義在使用，陳良義於九十年九月十九日才託我
          使用，叫我載貨其父親平時割草或割竹筒使用，因此不可能再借別人使用
          ：：當晚我也是聽到車子發動的聲音，才跑出去查看，該ＲＳ－１９０３
          自小貨已被乙○○喝令停車在廣場上轉了一圈才停住」相符，且有被害報
          告單、贓物認領保管單一紙附卷可查。
    （二）另被害人陳良義於偵查時指述稱：「（問：你有無在九十年九月二十二日
          同意借ＲＳ－１９０３自小貨車給甲○○？）他有問我，我問他何時要在
          告訴我，一般我會幫他載，我車子私下借給人，後來他沒說何時要用，我
          沒同意他去牽車子：：（問：那部車平時誰在用？）我在用：：（問：他
          牽車當日有無再問一次？）沒有」前開車輛車主係陳良興、由陳良義管領
          ，焉有向其妹婿借車之理，是被告所辯顯係卸責之詞，不足採信，綜上所
          述，本案事證明確，被告犯行堪以認定。
二、核被告甲○○所為，係犯刑法第三百二十條第一項之竊盜罪。再查，被告甲○○
    於民國八十九年間，因竊盜案件，經判處有期徒刑十月確定，於八十九年四月十
    三日入監執行，於九十年二月十二日執行完畢，此有臺灣嘉義地方法院檢察署刑
    案資料查註紀錄表及臺灣高等法院被告全國前案紀錄表各一紙附卷足憑，五年內
    再犯有期徒刑以上刑之罪，為累犯，應依刑法第四十七條加重其刑。爰審酌被告
    有多次竊盜前科之品行、素行、仍不知悔改、與被害人本係熟識、對被害人所生
    危害及犯後矢口否認犯行不良犯後態度，量處如主文所示之刑，並諭知易科罰金
    之折算標準，以資懲儆。
據上論斷，應依刑事訴訟法第二百九十九條第一項前段，刑法第三百二十條第一項、
第四十七條、第四十一條第一項前段，罰金罰鍰提高標準條例第一條前段、第二條，
判決如主文。
本案經檢察官柯月美到庭執行職務
中      華      民      國      九十     年    十二    月    三十一    日
                                    臺灣嘉義地方法院刑事第三庭
                                        法  官   康  存  真
右正本證明與原本無異。
如不服本判決，應於判決送達後十日內，向本院提出上訴狀。
中      華      民      國      九十一     年    一    月      二       日
                                        書記官   胡  祥  生


司法院資訊處製作；財團法人民間司法改革基金會備份。
